【裁判字號】    99,小上,3
【裁判日期】    990513
【裁判案由】    損害賠償
【裁判全文】
臺灣桃園地方法院民事裁定               99年度小上字第3號
上  訴  人  中華石油股份有限公司
法定代理人  乙○○
被  上訴人  甲○○
上列當事人間請求損害賠償事件，上訴人對於民國98年11月27日
本院桃園簡易庭98年度桃小字第1396號第一審小額民事判決提起
上訴，本院裁定如下：
    主  文
上訴駁回。
第二審訴訟費用新台幣壹仟伍佰元由上訴人負擔。
    理  由
一、按對於小額程序之第一審判決提起上訴，非以其違背法令為
    理由，不得為之；所謂判決違背法令，乃指判決不適用法規
    或適用不當，或有民事訴訟法第469 條所列第1 款至第5 款
    事由，其判決當然為違背法令，民事訴訟法第436 條之24第
    2 項、第436 條之32第2 項準用第468 條及第469 條第1 款
    至第5 款分別定有明文。又當事人提起上訴，如依民事訴訟
    法第468 條規定，而以判決有不適用法規或適用不當為上訴
    理由者，其上訴狀或理由狀應有具體之指摘，並揭示該法規
    之條項或內容，若係成文法以外之法則（習慣或法理），則
    應揭示該法則之旨趣，倘為司法院解釋或最高法院之判例，
    則應揭示該判解之字號或其內容；如依民事訴訟法第469 條
    所列第1 款至第5 款事由提起上訴者，其上訴狀或理由狀應
    揭示合於該條款之事實，是上訴狀或理由狀如未依此項方法
    表明者，或其所表明者，顯與上開法條規定不相合者，即難
    認為已對原判決之違背法令有具體之揭示，其上訴自難認為
    合法（最高法院71年台上字第314 號判例要旨參照）。且若
    上訴人未於提起上訴後20日內補正合法之上訴理由書，依民
    事訴訟法第436 條之32第2 項準用同法第444 條第1 項前段
    及第471 條第1 項之規定，第二審法院毋庸命其補正，應以
    裁定駁回之（最高法院72年度台聲字第113 號裁定意旨參照
    ）。
二、本件上訴意旨略以：被上訴人前受僱於上訴人，並擔任臺北
    縣三重市○○○路237 號臺灣優力加油站源河站之站長，被
    上訴人於民國97年6 月26日起，在未收取及了解訴外人羅聖
    潔人事資料之情況下，即讓羅聖潔擔任該站之加油員並得以
    接觸與保管加油金，嗣羅聖潔竟利用職務之便，侵占業務上
    代收之加油金新台幣（下同）57,274元，而被上訴人既擔任
    站長一職，應有義務篩選所用之人，並確保上訴人權益之責
    ，然被上訴人非但未履行上開義務，且於97年7月6日羅聖潔
    侵占加油金時隱瞞該事實，嚴重貽誤上訴人處理時機，致使
    上訴人無法在第一時間向羅聖潔求償；復又濫用站長權利，
    要求另一位時薪加油員王聖淵負責將被侵占之款項補足，造
    成王聖淵逕向上訴人追討其所墊付之款項，是被上訴人上述
    行為除未盡善良管理人注意義務外，亦嚴重違背職務有重大
    過失，而違反兩造所簽訂之員工契約書第3 條及民法第227
    條第2 項、第184 條第1 項前段之規定。然原審判決雖認被
    上訴人延誤通報或濫用權利致上訴人受損一節難以採信，卻
    未具體說明為何難以採信，顯然判決不備理由；又對於王聖
    淵遭被上訴人利用職權要求補足被侵占之款項，嗣王聖淵亦
    已向上訴人求償，而被上訴人之行為與王聖淵之損害間顯有
    相當因果關係，以致上訴人受有損害一節，原審卻未就此部
    分為審酌。為此，爰不服提起上訴，並聲明：原判決廢棄；
    被上訴人應給付上訴人57,274元，並自支付命令（原審誤繕
    為起訴狀繕本）送達翌日起至清償日止，按年息5%計算之利
    息。
三、經核上訴人前述所陳上訴理由，顯然僅就原審法院取捨證據
    、認定事實之職權行使，指摘其為不當，而未具體說明原判
    決有何不適用法規或適用法規不當之情形，且揭示該法規之
    條項或其內容，又未說明其上訴合於民事訴訟法第469 條所
    列何款之事實，要難認對該判決之如何違背法令已有具體之
    指摘。揆諸首揭說明，難謂已合法表明上訴理由，故其上訴
    不合程式，應以裁定駁回之。
四、另關於上訴人應負擔之第二審訴訟費用，依民事訴訟法第43
    6條之32第1項準用第436條之19第1項之規定，確定本件訴訟
    費用額如主文第2項所示之金額。
五、據上論結，本件上訴為不合法，依民事訴訟法第436 條之32
    第1項、第2項、第444條第1項、第436條之19第1項、第95條
    、第78條，裁定如主文。
中    華    民    國    99    年     5    月    13    日
                民事第一庭  審判長法  官  郭琇玲
                                  法  官  陳振嘉
                                  法  官  吳爭奇
以上正本證明與原本無誤。
不得抗告。
中    華    民    國    99    年     5    月    14    日
                                  書記官  黃瓊儀

司法院資訊處製作；財團法人民間司法改革基金會備份。
